【裁判字號】    98,簡上,81
【裁判日期】    980527
【裁判案由】    竊盜
【裁判全文】
臺灣嘉義地方法院刑事判決              98年度簡上字第81號
上  訴  人
即  被  告  丙○○
上列上訴人即被告因竊盜案件，不服本院嘉義簡易庭中華民國98
年2月16日98年度嘉簡字第210號第一審刑事簡易判決（聲請簡易
判決處刑案號：臺灣嘉義地方法院檢察署98年度速偵字第13號）
，提起上訴，本院管轄第二審之合議庭判決如下︰
    主  文
上訴駁回。
丙○○緩刑貳年。
    犯 罪 事 實
一、丙○○意圖為自己不法之所有，基於竊盜之犯意，於民國97
    年11月中旬某日，在嘉義縣民雄鄉東興村葉仔寮上帝爺廟下
    方溪底旁乙○○、甲○○○夫婦所有之養豬場內，徒手竊取
    乙○○所有彌勒佛神像1尊。嗣於98年1月25日18時30分許，
    為警於其位於嘉義縣民雄鄉松山村13鄰立全新村104號住處
    內，查獲上開該尊彌勒佛像。
二、案經乙○○、甲○○○訴由嘉義縣警察局民雄分局報告臺灣
    嘉義地方法院檢察署檢察官偵查後聲請簡易判決處刑。
    理   由
一、證據能力部分：
(一)、關於證人乙○○、甲○○○於警詢時之審判外陳述及被害報
    告單、贓物認領保管單部分：
１、按刑事訴訟法第159條之5第2項所定：「當事人、代理人或
    辯護人於法院調查證據時，知有第159條第1項不得為證據之
    情形，而未於言詞辯論終結前聲明異議者，視為有前項之同
    意。」乃係基於證據資料愈豐富，愈有助於真實發現之理念
    ，酌採當事人進行主義之證據處分權原則，並強化言詞辯論
    主義，透過當事人等到庭所為之法庭法動，在使訴訟程序順
    暢進行之要求下，承認傳聞證據於一定條件內，得具證據適
    格。此種「擬制同意」，因與同條第1項之明示同意有別，
    實務上常見當事人等係以「無異議」或「沒有意見」表示之
    ，斯時倘該證據資料之性質，已經辯護人閱卷而知悉，或自
    起訴書、原審判決書之記載而了解，或偵、審中經檢察官、
    審判長、受命法官、受託法官告知，或被告逕為認罪答辯或
    有類似之作為、情況，即可認該相關人員於調查證據之時，
    知情而合於擬制同意之要件（最高法院96年台上第4174號判
    決參照）。
２、查證人乙○○、甲○○○於警詢時之審判外陳述及被害報告
    單、贓物認領保管單部分，固分別屬於審判外之言詞及書面
    陳述，性質上屬於傳聞證據，惟本院於行準備程序時已告知
    被告審理期日將調查提示上開傳聞證據，被告並未表示異議
    ，嗣於本院98年5月21日審理時，被告復為認罪意思表示在
    卷，參諸刑事訴訟法第159條之5第2項及前開最高法院判決
    意旨，應得視為被告已同意將上開傳聞證據作為證據使用之
    意，前開傳聞證據自具有證據能力。
(二)、關於查獲贓物照片部分：
１、按刑事訴訟法第159條至第159條之5有關傳聞法則之規定，
    乃對於被告以外之人於審判外之言詞或書面陳述之供述證據
    所為規範，至非供述證據之物證，或以科學、機械之方式，
    對於當時狀況所為忠實且正確之記錄，性質上並非供述證據
    ，均應無傳聞法則規定之適用（最高法院97年台上第1401
    號判決參照）。查照相機拍攝之照片，係依機器之功能，攝
    錄實物形貌而形成之圖像，除其係以人之言詞或書面陳述為
    攝取內容，並以該內容為證據外，照片所呈現之圖像，並非
    屬人類意思表達之言詞或書面陳述，當不在刑事訴訟法第15
    9條第1項規定「被告以外之人於審判外之言詞或書面陳述」
    之範圍內，性質上應屬於非供述證據，而無傳聞法則之適用
    ，其有無證據能力，自應與一般物證相同，端視其取得證據
    之合法性及已否依法踐行證據之調查程序，以資認定（最高
    法院97年台上第3854號判決參照）。
２、查本件查獲贓物照片，既係承辦員警依機器之功能，翻拍攝
    錄實物形貌而形成之圖像，可見，照片中之現實情景與照片
    傳達結果內容一致，其機械正確性乃係被保障，又因照片之
    本質，與人之供述在知覺、記憶、表現情景方面，容易伴隨
    摻雜錯誤不同，上開錯誤並無被摻雜於照片之中，且並無反
    對詰問攝影者之必要。因此，查獲贓物照片既係屬於「非供
    述證據」，經由照片本體及其他證據，與事件關連性既得被
    承認，又非以違法程序取得，參諸前開說明，應具有證據能
    力。
二、認定犯罪事實所憑之證據及其認定之理由：
(一)、訊據被告丙○○對於伊有於前揭犯罪事實欄所載之時、地竊
    取乙○○所有乙尊彌勒佛乙節，迭於警詢及本院98年5月21
    日審理時供承在卷。
(二)、系爭該尊彌勒佛為證人乙○○所有，並無同意被告拿取，亦
    據證人乙○○於警詢時證稱在卷。
(三)、證人甲○○○會同警員前去被告嘉義縣民雄鄉松山村13鄰立
    全新村104號之住居處時，系爭該尊彌勒佛，確置放於被告
    上述住居處，亦據證人甲○○○於警詢時證述綦詳。
(四)、卷附之3幀查獲照片，亦足以顯示98年1月25日警員前去被告
    上開住居處時，系爭該尊彌勒佛置放於被告住居處內。
(五)、此外，復有被害報告單及贓物認領保管單各1紙在卷足憑。
(六)、綜上，本件事證明確，被告竊盜犯行，洵堪認定。
三、適用之法條：核被告所為係犯刑法第320條第1項之竊盜罪。
四、駁回上訴之理由：原審援依刑事訴訟法第449條第1項、第
    454條第2項，刑法第320條第1項、第41條第1項前段，刑法
    施行法第1條之1第1項、第2項前段，判處被告拘役50日，如
    易科罰金以新台幣1000元折算1日，其認事用法均無違誤，
    量刑亦稱妥適，並無違反量刑之外部界限及內部界限，是被
    告提起上訴，請求輕判，尚難謂為有理由，應予駁回上訴。
五、諭知緩刑之理由：查被告固前因詐欺案件，經臺灣高等法院
    臺南分院於87年9月23日判處有期徒刑3年6月確定（確定日
    期為87年10月23日），嗣於89年5月12日因縮短刑期假釋出
    監，繼於91年4月3日因保護管束期滿，未經撤銷假釋，而以
    已執行完畢論，惟其於故意犯罪受有期徒刑以上刑之宣告，
    執行完畢後，5年以內未曾因故意犯罪受有期徒刑以上刑之
    宣告，有臺灣高等法院被告前案紀錄表1紙在卷足憑，本院
    審酌被告竊取之財物價值不高，被告事後坦承犯行，非無悔
    意，及被告已年近70歲，經此罪刑之宣告後，應知警惕而無
    再犯之虞，認以暫不執行為適當，爰依刑法第74條第1項第2
    款之規定，併諭知宣告緩刑2年，以勵自新。
六、據上論斷：應依刑事訴訟法第455條之1第1項、第3項、第36
    8條，刑法第74條第1項第2款，判決如主文。
本案經檢察官王輝興到庭執行職務。
中    華    民    國    98    年    5     月    27    日
                  刑事第六庭    審判長法  官  林信旭
                                      法  官  黃義成
                                      法  官  林坤志
上列正本證明與原本無異。
本件不得上訴。
中    華    民    國    98    年    5     月    27    日
                                      書記官  賴琪玲


司法院資訊處製作；財團法人民間司法改革基金會備份。
